臺灣新北地方法院刑事判決
110年度交簡上字第48號
上  訴  人
即  被  告  翁秦煊



選任辯護人  李諭奇律師（法律扶助律師）
上列上訴人即被告因公共危險案件，不服本院中華民國110年4月
14日110年度交簡字第417號第一審簡易判決（聲請簡易判決處刑
案號：110年度速偵字第452號），提起上訴，本院管轄之第二審
合議庭判決如下：
    主  文
上訴駁回。
    事實及理由
一、本案經本院審理結果，認第一審簡易判決以上訴人即被告翁
    秦煊犯修正前刑法第185條之3第1項第1款之駕駛動力交通工
    具而吐氣所含酒精濃度達每公升0.25毫克以上罪，對被告為
    有罪之諭知，認事用法及量刑均無不當，應予維持，除證據
    部分補充記載「被告於本院第二審審理時之自白」，理由部
    分補充記載「被告行為後，刑法第185條之3第1項第1款業於
    民國111年1月28日修正公布，同年月30日生效開始施行，修
    正前該款規定：『駕駛動力交通工具而有下列情形之一者，
    處2年以下有期徒刑，得併科（新臺幣，下同）20萬元以下
    罰金：一、吐氣所含酒精濃度達每公升0.25毫克或血液中酒
    精濃度達百分之0.05以上。』，修正後該款犯罪構成要件並
    未變更，而係將法定刑度提高為『處3年以下有期徒刑，得併
    科30萬元以下罰金』，經比較修正前、後之規定，修正後刑
    度提高（有期徒刑及罰金刑之上限均提高），自以修正前之
    規定較有利於被告，依刑法第2條第1項前段之規定，本件應
    適用被告行為時即修正前刑法第185條之3第1項第1款之規定
    論處。」外，餘均引用附件第一審刑事簡易判決書（含檢察
    官聲請簡易判決處刑書）記載之事實、證據及理由。
二、被告雖以其原先飲酒後並無騎乘機車打算，是因為睡在廟外
    面被驅趕，欲更換地點到附近公園休息才會騎車，飲酒後距
    離騎車已有5小時，也沒有搭載乘客或造成任何人受傷，又
    被告現罹患小腦萎縮症，行動不便，無法騎車、開車，外出
    都需要居家服務員陪同才行，由於該病症具有不可逆性，被
    告已經無法再騎乘任何交通工具，故請求依刑法第59條規定
    酌減其刑，併予從輕量刑為由提起上訴，指摘原判決量刑不
    當，惟查：
  ㈠按刑法第59條之酌減其刑，必須犯罪另有特殊之原因與環境
    等情狀，在客觀上足以引起一般之同情，認為確可憫恕，且
    即予宣告法定最低度之刑，猶嫌過重者，始有其適用（最高
    法院94年度台上第1804號判決意旨參照）。歷年來民眾於飲
    酒後駕車上路，因受酒精影響，肇事致他人受傷或死亡之案
    件層出不窮，並經媒體廣為報導，國人對於不能安全駕駛之
    公共危險犯行無不深惡痛絕，政府亦不斷呼籲、宣導、提醒
    民眾切勿酒後駕車，被告曾因公共危險（酒後駕車）案件，
    經法院論罪科刑並於109年3月5日易科罰金執行完畢，竟仍
    再為本案犯行，實難認客觀上有何情輕法重、情堪憫恕、處
    以法定最低度刑猶嫌過重之情狀存在，自無依刑法第59條規
    定酌減其刑之餘地。　　
  ㈡又按刑之量定，係實體法上賦予法院得為自由裁量之事項，
    倘其未有逾越法律所規定之範圍，或濫用權限，即不得任意
    指摘為違法（最高法院75年度台上字第7033號判決意旨參照
    ）。本件原審量刑時，業已審酌被告罹患小腦萎縮症、情緒
    障礙等身心狀況（見偵卷第26頁之身心障礙證明），本院認
    原審量刑並未逾越法定刑度，亦未濫用自由裁量之權限，尚
    無與公平正義理念、罪刑相當原則、比例原則相悖之情形，
    從而被告上訴意旨指摘原審量刑不當，為無理由，應予駁回
    。至刑法第185條之3第1項第1款固於111年1月28日修正公布
    ，同年月30日施行，原審判決時（判決日為110年4月14日）
    未及為新舊法比較，然經本院比較結果，仍應適用行為時法
    ，則原判決適用行為時法論罪科刑即無不當，不構成撤銷之
    事由，附此敘明。　　
三、綜上，原審認事用法並無不當，復就量刑部分，審酌被告明
    知服用酒類對意識能力具有不良影響，酒後駕車對一般往來
    之公眾及駕駛人自身皆具有高度危險性，仍漠視自身安危及
    罔顧公眾安全，於服用酒類後吐氣所含酒精濃度已高達每公
    升1.24毫克之情形下，仍騎乘普通重型機車行駛於道路上，
    危害交通安全，兼衡其智識程度、家庭經濟及個人身心狀況
    、無業、坦承犯行之犯後態度等一切情狀，量處有期徒刑5
    月，並諭知易科罰金之折算標準，量刑亦屬適當，本件被告
    上訴為無理由，應予駁回。
據上論斷，應依刑事訴訟法第455條之1第1項、第3項、第368條
、第373條，判決如主文。
本案經檢察官陳錦宗聲請以簡易判決處刑，檢察官王佑瑜、謝宗
甫到庭執行職務。
中　　華　　民　　國　　111 　年　　11　　月　　29　　日
                刑事第四庭    審判長法　官  楊筑婷

                                    法　官  莊惠真

                                    法  官  陳佳妤
以上證明與原本無異。
不得上訴。
                                    書記官  陳映孜
中　　華　　民　　國　　111 　年　　11　　月　　29　　日
────────────────────────────
（附件）
臺灣新北地方法院刑事簡易判決
                                    110年度交簡字第417號
聲　請　人　臺灣新北地方檢察署檢察官
被　　　告　翁秦煊　男　民國00年0月00日生
                    身分證統一編號：Z000000000號
                    住新北市○○區○○街00巷0弄0號3樓
上列被告因公共危險案件，經檢察官聲請以簡易判決處刑（110
年度速偵字第452號），本院判決如下：
    主  文
翁秦煊駕駛動力交通工具，而有吐氣所含酒精濃度達每公升零點
貳伍毫克以上情形，累犯，處有期徒刑伍月，如易科罰金，以新
臺幣壹仟元折算壹日。
    事實及理由
一、本案犯罪事實、證據及應適用法條，除應適用法條欄累犯部
    分補充「查被告前已有相同之公共危險案件前科，且甫執行
    完畢約1年即再犯本案，符合累犯者有其特別惡性及對刑罰
    反應力薄弱之立法理由；又依本案情節，被告亦無須量處最
    低法定本刑之情形，依累犯規定加重其刑，尚不悖司法院釋
    字第775號解釋之意旨」外，其餘均引用如附件檢察官聲請
    簡易判決處刑書之記載。
二、爰以行為人之責任為基礎，審酌被告明知服用酒類，對意識
    能力具有不良影響，如酒後駕車，對一般往來之公眾及駕駛
    人自身皆具有高度危險性，且前有如事實欄所載之公共危險
    案件前科紀錄（構成累犯，不予重複作為量刑評價之事由）
    ，詎不知悔改，仍漠視自身安危，並罔顧公眾安全，於服用
    酒類後其吐氣所含酒精濃度已高達每公升1.24毫克，逾法定
    吐氣所含酒精濃度每公升0.25毫克標準之情形下，仍騎乘普
    通重型機車於道路，危害交通安全，兼衡其智識程度為高職
    畢業（依個人戶籍資料所載），自陳家庭經濟狀況為貧寒、
    業無，領有中度身心障礙證明（影本附於偵卷第26頁），及
    犯後坦承犯行等一切情狀，量處如主文所示之刑，並諭知易
    科罰金之折算標準，以資懲儆。
三、依刑事訴訟法第449條第1項前段、第3項、第454條第2項，
    刑法第185條之3第1項第1款、第47條第1項、第41條第1項前
    段，刑法施行法第1條之1第1項，逕以簡易判決處刑如主文
    。
四、如不服本判決，應於判決送達後20日內，向本庭提出上訴狀
    ，上訴於本院第二審合議庭（須附繕本）。本案經檢察官陳
    錦宗聲請以簡易判決處刑。
中　　華　　民　　國　 110　　年　　4 　　月　　14　　日
                  刑事第二十七庭  法  官  陳明珠
上列正本證明與原本無異。
                                  書記官  林有象
中　　華　　民　　國　 110　　年　　4 　　月　　19 　 日

附錄本案論罪科刑法條全文：
中華民國刑法第185條之3
駕駛動力交通工具而有下列情形之一者，處 2 年以下有期徒刑
，得併科 20 萬元以下罰金：
一、吐氣所含酒精濃度達每公升零點二五毫克或血液中酒精濃度
    達百分之零點零五以上。
二、有前款以外之其他情事足認服用酒類或其他相類之物，致不
    能安全駕駛。
三、服用毒品、麻醉藥品或其他相類之物，致不能安全駕駛。
因而致人於死者，處 3 年以上 10 年以下有期徒刑；致重傷者
，處 1 年以上 7 年以下有期徒刑。
曾犯本條或陸海空軍刑法第 54 條之罪，經有罪判決確定或經緩
起訴處分確定，於五年內再犯第 1 項之罪因而致人於死者，處
無期徒刑或 5 年以上有期徒刑；致重傷者，處 3 年以上 10 年
以下有期徒刑。

附件:
臺灣新北地方檢察署檢察官聲請簡易判決處刑書
                                    110年度速偵字第452號
    被　　　告　翁秦煊　男　49歲（民國00年0月00日生）
                        住新北市○○區○○街00巷0弄0號3
                          樓
                        國民身分證統一編號：Z000000000號
    選任辯護人   陳雅萍律師（已解除委任）
上列被告因公共危險案件，業經偵查終結，認為宜聲請以簡易判
決處刑，茲將犯罪事實及證據並所犯法條分敘如下：
        犯罪事實
一、翁秦煊前於民國107年12月間，因公共危險案件日經臺灣新
    北地方法院以107年度交簡字第3666號判決判處有期徒刑4月
    確定，於109年3月5日易科罰金執行完畢。詎其仍不知悛悔
    ，自110年3月23日14時許起至同日17時許止，在新北市蘆洲
    區之某公園內飲用米酒逾量後，明知飲酒後不得駕駛動力交
    通工具，竟未待酒精消退，於同日22時許，自新北市蘆洲區
    某處，騎乘車牌號碼000-0000號普通重型機車上路，於同日
    22時10分許，行經新北市○○區○○路000號前為警攔查，
    並於同日22時11分許測得其吐氣所含酒精濃度達每公升1.24
    毫克。
二、案經新北市政府警察局蘆洲分局報告偵辦。
        證據並所犯法條
一、上揭犯罪事實，業據被告翁秦煊於警詢及偵查中坦承不諱，
    復有當事人酒精測定紀錄表、呼氣酒精測試器檢定合格證書
    、吐氣酒精濃度檢測程序暨拒測法律效果確認單、舉發違反
    道路交通管理事件通知單、證號查詢機車駕駛人資料、車輛
    詳細資料報表各1份在卷可稽，被告犯嫌堪以認定。
二、核被告所為，係犯刑法第185條之3第1項第1款之吐氣所含酒
    精濃度達每公升0.25毫克以上而駕駛動力交通工具罪嫌。另
    被告有如犯罪事實欄所載論罪科刑及執行情形，有全國刑案
    資料查註表1份附卷可稽，其於有期徒刑執行完畢後，5年以
    內故意再犯本件有期徒刑以上之罪，為累犯，請依司法院大
    法官會議釋字第775號解釋意旨，審酌是否依刑法第47條第1
    項規定加重其刑。
三、依刑事訴訟法第451條第1項聲請逕以簡易判決處刑。
      此  致
臺灣新北地方法院
中　　華　　民　　國　　110  　年 　 3　　月　　30　　日
                             檢察官  陳錦宗